# 刷单的账务处理

提问人：The_love_of_com 时间：2020-09-13 11:30:50
请教各位版主，有个公司，因IPO前期开网店进行刷单，刷单流程为：刷单人先行付款，公司发实物，同时，将款项付回，并加付一定比例的手续费。假定产品成本 80 ，销售货款 100 ，返回款项 110 。因需要整改，该公司后期无刷单，前期该类行为该如何账务处理比较规范？该类行为占比很小，占第一年收入0.05%左右。

回答人：chenyiwei
刷单不具有商业实质，不能确认收入和成本，相关的资金流通过往来核算。在这一过程中付出的手续费作为销售费用。